# 资产减值的确认时间

提问人：快枪 时间：2012-05-30 22:45:07
根据准则，企业应当在资产负债日判断资产是否存在可能发生减值的迹象。资产存在减值迹象的，应当进行减值测试，估计资产的可收回金额。 除了 8 号准则外，对存货和金融资产的减值也是规定在资产负债表日确认。 那么，对于资产减值准备或跌价准备，是不是只有在资产负债表日才能确认？这个资产负债表日，只是指年报和半年报的 12 月 31 日和 6 月 30 日吗？平时月末如果资产已经发生了明显的减值，是否也可以确认减值呢？

回答人：chenyiwei
根据《企业会计准则第 32 号——中期财务报告》的规定，企业在中期财务报表中应当采用与年度财务报表相一致的会计政策；中期会计计量应当以年初至本中期末为基础，财务报告的频率不应当影响年度结果的计量。 因此，对于需编制和对外披露中期财务报告的企业，于中期资产负债表日，也应当履行与年末结帐时相同的程序，这其中就包括对资产减值迹象的关注，以及对发现减值迹象的资产进一步测算其可收回金额。 另外需要注意的是：CAS 8规定非流动非金融资产减值准备一经计提不得转回，因此中期计量的频率可能会影响到年末累计应计提的减值准备金额。对于这一问题如何理解，可参考IFRS体系下的IFRIC 10对中期商誉减值测试问题的讨论。 再者，对于商誉和使用寿命不确定的无形资产，准则要求定期进行减值测试。但测试的基准日不一定是年末资产负债表日。根据IAS 36.96：The annual impairment test for a cash-generating unit to which goodwill has been allocated may be performed at any time during an annual period, provided the test is performed at the same time every year. Different cash-generating units may be tested for impairment at different times.

提问人：快枪 时间：2012-05-31 22:13:02
回复 chenyiwei 的帖子
谢谢陈老师！
原来一直有个误解，以为所谓的资产负债肯日仅指年报和半年报的 12 月 31 日和 6 月 30 日。
看来是每个月都可以对资产减值确认、计量的。感觉这个对企业来讲还应慎之，长期资产的减值一旦确认就不能转回，而一个会计年度中资产价值的波动有时可能会很大的。

回答人：chenyiwei
是这样。针对中期报告中计提减值准备是否意味着减值测试的频率是否可能影响计量结果的问题，IFRS下有一个专门的解释公告讨论（IFRIC 10），认为这一情况与“减值测试的频率不应影响最终计量结果”的原则不矛盾。